臺灣臺北地方法院刑事判決　　　　　　　　　　　　　九十三年度訴字第八五０號
　　公　訴　人　臺灣臺北地方法院檢察署檢察官
　　被　　　告　甲○○
　　指定辯護人　本院公設辯護人丙○○
右列被告因違反槍砲彈藥刀械管制條例案件，經檢察官提起公訴（九十三年度偵緝字
第七四二號），本院判決如左：
    主  文
甲○○共同未經許可，持有手槍，處有期徒刑伍年陸月，併科罰金新臺幣拾伍萬元，
罰金如易服勞役，以新臺幣玖佰元即銀元參佰元折算壹日。
扣案如附表所示之物均沒收。
    事  實
一、甲○○於九十二年一月三十日下午某時，與張雨正（業經檢察官另案偵查起訴）
    共同持有張雨正所有奧地利製ＧＬＯＣＫ制式１９型手槍一把（含彈匣一個，槍
    枝管制號碼0000000000，案在臺灣臺北地方法院檢察署經檢察官以九
    十三年度偵字第三九六八、七０００號查扣並已偵查起訴）、制式子彈三顆，由
    甲○○將該等槍、彈攜在腰間，一同前往臺北市○○○路○段二二號「錢櫃ＫＴ
    Ｖ」飲酒、唱歌，迄同年月三十一日上午十時許，甲○○、張雨正等其餘友人擬
    離去之際，在該址門口與不詳姓名成年男子發生推擠糾紛，甲○○乃自腰間，取
    出前開槍、彈，對空擊發一槍，旋將該制式手槍暨所餘制式子彈二發交還張雨正
    後逃逸。嗣因員警據報前往上址調查，在店門口前人行道花檯內扣得制式彈殼一
    枚。
二、案經臺北市政府警察局大安分局移請臺灣臺北地方法院檢察署檢察官偵查起訴。
    理  由
一、右揭犯罪事實：（一）業據被告甲○○於本院審理中自白不諱，有本院審判筆錄
    可稽，並核與被告於檢察官偵查中所供稱，是我朋友張雨正放在我身上的，在大
    安分局之筆錄上有記錄，因我看過筆錄才簽名，幫他保管，等唱完歌後再還他，
　　他有和我一起去唱歌一起離開，我拿到槍之後放在腰間，用Ｔ恤蓋住，是制式手
  　槍克拉克，張雨正交給我之時，說有三顆子彈，當天發生事故後，我就還給他了
　　，當天我開槍後他搭計程車時我還給他就各自走了等語，有偵查筆錄可佐（見九
  　十三年度偵緝字第七四二號偵查卷宗第十四、十五頁偵查筆錄）；（二）經警在
    案發地點所起獲彈殼一枚，送請內政部刑事警察局鑑驗結果，係已擊發口徑９mm
    制式彈殼，亦有內政部警政署刑事警察局九十二年四月二八日刑鑑字第０９２６
    ２０１１４００號函暨鑑驗邱清意、甲○○涉嫌違反槍砲彈藥刀械管制條例案槍
　　彈鑑定書一份，附在偵查卷宗可稽（見九十二年度核退字第八０一號偵查卷宗第
  　十頁至第十四頁）；（三）而被告在本件案發現場射擊後，交由王正雨攜帶離現
    場之手槍，經警扣獲後送請內政部警政署刑事警察局鑑驗結果，係奧地利製ＧＬ
　　ＯＣＫ制式１９型手槍無訛，亦有內政部警政署刑事警察局九十三年二月二十日
  　刑鑑字第○九三○○三七○一六號槍彈鑑定函可參；（四）此外，復有警方於九
    十二年一月三十一日現場蒐證照片簿共六張（見九十二年度偵字第一五三四三號
    偵查卷宗第二宗第二二頁至第二四頁），及九十二年八月二十八日於現場拍攝照
    片共二張（見九十二年度偵字第一五三四三號偵查卷宗第二宗第四二頁至第四三
    頁）；（五）至於被告於警訊中自稱前來自首等語（見九十二年度偵字第一五三
    四三號偵查卷宗第九頁警訊筆錄），指定辯護人並據此為被告辯護，請求予以減
    輕其刑，惟證人乙○○即當時承辦該案之警官於本院審判期日證稱，當時知道一
    人外號叫「阿一」，（錄影帶）型廓應該可以看得出來，被告講自首我們就記載
    自首等語，足認前開警訊筆錄並不足為認定被告符合自首要件之依據，且承辦警
    官當時已經掌握特定犯人，被告不能邀減刑之寬典，已甚明確。被告與王雨正二
    人未獲中央主管機關許可，共同持有如附表所示手槍及子彈之行為，洵堪認定，
    應予依法論科。
三、核被告未經許可持有手槍及子彈之行為，係犯槍砲彈藥刀械管制條例第七條第四
    項、同條例第十二條第四項之未經許可持有手槍、子彈罪。被告與王雨正所犯未
    經許可持有槍、彈，均有犯意聯絡及行為分擔，應論以共同正犯，又被告係以一
    行為同時未經許可持有手槍及子彈而觸犯二罪名，應依想像競合之例從一重論以
    未經許可持有手槍罪。爰審酌被告曾有刑案紀錄，有被告之臺灣高等法院被告全
    國前案紀錄表一份，附在本院刑事卷宗可參，堪認其素行並非良好，其所非法持
    有制式手槍，威力強大，且在公共場所擊發，危害治安及公共安全非輕，原應治
    以重刑，惟被告犯罪後不僅主動投案，且自白犯罪，足認其犯後態度尚佳，乃未
    從量刑等一切情狀，量處如主文所示之刑，並依法諭知併科如主文所示之罰金，
    且就罰金部分諭知易服勞役之折算標準，以示懲儆。
四、扣案如附表所示之槍、彈，雖未扣在本案，惟均屬違禁物，應依刑法第三十八條
    第一項第一款規定宣告沒收。至於被告於案發時擊發之子彈一顆，已經滅失，扣
    案彈殼一枚，亦已失違禁物之性質，爰不併為諭知沒收，均此敘明。
據上論斷，應依刑事訴訟法第二百九十九條第一項前段，槍砲彈藥刀械管制條例第七
條第四項、第十二條第四項，刑法第十一條前段、第二十八條、第五十五條、第四十
二條、第三十八條第一項第一款，罰金罰鍰提高標準條例第二條，現行法規所定貨幣
單位折算新臺幣條例第二條，判決如主文。
本案經檢察官李傳侯到庭執行職務
中　　　華　　　民　　　國　　九十三　　年　　 十一 　　月　　 三十 　　日
                                      臺灣臺北地方法院刑事第五庭
                                          審判長法  官 黃程暉
                                          　　　法  官 賴秀蘭
                                          　　　法  官 李宜娟
右正本證明與原本無異。
如不服本判決，應於判決送達後十日內，向本院提出上訴狀。
                                                書記官 黃瓊玉
中　　　華　　　民　　　國　　九十三　　年　　 十一 　　月　　 三十 　　日
附錄本案論罪科刑法條全文
槍砲彈藥刀械管制條例第七條
未經許可，製造、販賣或運輸火砲、肩射武器、機關槍、衝鋒槍、卡柄槍、自動步槍
、普通步槍、馬槍、手槍或各類砲彈、炸彈、爆裂物者，處死刑、無期徒刑或七年以
上有期徒刑；處徒刑者，併科新臺幣三千萬元以下罰金。
未經許可，轉讓、出租或出借前項所列槍砲、彈藥者，處無期徒刑或五年以上有期徒
刑，併科新台幣一千萬元以下罰金。意圖供自己或他人犯罪之用，而犯前二項之罪者
，處死刑或無期徒刑；處徒刑者，併科新臺幣五千萬元以下罰金。
未經許可，持有、寄藏或意圖販賣而陳列第一項所列槍砲、彈藥者，處五年以上有期
徒刑，併科新臺幣一千萬元以下罰金。
第一項至第三項之未遂犯罰之。
槍砲彈藥刀械管制條例第十二條
未經許可，製造、販賣或運輸子彈者，處一年以上七年以下有期徒刑，併科新臺幣五
百萬元以下罰金。
未經許可，轉讓、出租或出借子彈者，處六月以上五年以下有期徒刑，併科新臺幣三
百萬元以下罰金。
意圖供自己或他人犯罪之用，而犯前二項之罪者，處三年以上十年以下有期徒刑，併
科新台幣七百萬元以下罰金。
未經許可，持有、寄藏或意圖販賣而陳列子彈者，處五年以下有期徒刑，併科新臺幣
三百萬元以下罰金。
第一項至第三項之未遂犯罰之。
附  表
┌───┬─────────────────────┬─────────┐
│編  號│物                品                      │應沒收之數量      │
├───┼─────────────────────┼─────────┤
│  一  │奧地利製ＧＬＯＣＫ制式１９型手槍（槍枝管制│壹枝              │
│      │編號：0000000000含彈匣一個）　　│                  │
├───┼─────────────────────┼─────────┤
│  二  │子彈。　　　　　　　　　　　　　　　　　　│貳顆（另一顆已擊發│
│      │　　　　　　　                            │滅失，不併為沒收）│
└───┴─────────────────────┴─────────┘
